# 关于分部报告

提问人：安好 时间：2016-12-14 11:09:04
请教陈版及各位高手，新三板审计报告的附注对分部报告的内容有没有要求，谢谢！

回答人：chenyiwei
新三板挂牌公司的附注披露要求同样按照企业会计准则并参照《公开发行证券的公司信息披露编报规则第 15 号——财务报告的一般规定（ 2014 年修订）》（证监会公告[2014]54号）执行，因此对包含分部报告在内的各项附注披露内容与格式的要求与上市公司一致。